【裁判字號】    89,交易,248
【裁判日期】    900314
【裁判案由】    公共危險等
【裁判全文】
臺灣雲林地方法院刑事判決                        八十九年度交易字第二四八號
    公  訴  人  臺灣雲林地方法院檢察署檢察官
    被      告  戊○○
                乙○○
右被告因公共危險等案件，經檢察官提起公訴（八十九年度偵字第二七五七號），本
院判決如左：
    主  文
戊○○服用酒類不能安全駕駛動力交通工具而駕駛，處拘役拾日，如易科罰金，以
佰元折算壹日；被訴過失傷害部分公訴不受理。
乙○○部分公訴不受理。
    事  實
一、戊○○於民國八十九年六月五日二十二時許，在其雲林縣褒忠鄉○○村○○路八
    十六巷三十三號住處，服用三瓶罐裝啤酒後即就寢，翌晨即八十九年六月六日八
    時四十分許，換算其駕駛小客車當時之吐氣所含酒精濃度達每公升０．五九毫克
    ，其行為表現已呈說話含糊、腳步不穩、可能會噁心，注意力減退，顯已達不能
    安全駕駛動力交通工具之境。詎戊○○竟仍駕駛車號ＱＩ－三一四Ｏ號自用小客
    車，內搭載丙○○、丁○○等人，沿雲林縣褒忠鄉○○○○○路即褒忠往馬光由
    西往東方向行駛，同日八時五十分許，行經雲林縣褒忠鄉○○○○○路與一五八
    公路外環公路口時，疏未注意當地速限為每小時四十公里，竟仍貿然以時速五十
    公里以上之高速度超速行駛，適有乙○○騎乘車號ＮＵＣ－七一九號機車，行至
    該處，致二致碰撞，造成乙○○頭部外傷、顱內出血術後頭部缺損等傷害（此部
    分已據告訴人甲○○即乙○○配偶撤回告訴）；丁○○受有頭頂額部挫裂傷、兩
    側小腿挫裂傷、右側眼眶瘀血及右側顳骨關節發炎等傷害（此部分未據丁○○告
    訴）；丙○○受有胸部挫傷合併右側肋骨骨折、左側恥骨上肢骨折等傷害（此部
    分已據丙○○撤回告訴）；戊○○受有頭部外傷、臉部及左前臂撕裂傷等傷害（
    此部分亦據戊○○撤回告訴）。嗣於八十九年六月六日十時五十三分許，經財團
    法人私立中國醫藥學院北港附設媽祖醫院（以下稱北港媽祖醫院）採集戊○○血
    液測試結果，其抽血檢驗之酒精濃度值為八八ＭＧ／ＤＬ，相當於每公升Ｏ．四
    四毫克。
二、案經乙○○之配偶甲○○、戊○○、丙○○訴由雲林縣警察局虎尾分局報請台灣
    雲林地方法院檢察署檢察官偵查起訴。
    理  由
壹、公共危險有罪部分：
一、訊據被告戊○○，對於右揭時地服用酒類後，駕駛車號ＱＩ－三一四Ｏ號自用小
    客車肇事等情不諱，並有道路交通事故調查表、及現場照片八張可按。而被告戊○○於八十九年六月五日二十二時許，服用酒類後，翌晨即八十九年六月六日八
    時四十分許，開始駕駛上揭自小客車，至同日十時五十三分許，肇事後為北港媽
    祖醫院採集血液測試結果，其酒精之濃度值為八八ＭＧ／ＤＬ，相當於吐氣所含
    酒精濃度每公升０．四四毫克，其計算式為：
    0.25（mg/l）/50（mg/dl）=ｘ/88，ｘ=0.44mg/l)。有急診生化檢驗單一紙在卷
    足憑。再者，被告戊○○從開車時間即八十九年六月六日八時四十分許，至同日
    十時五十三分採集血液測試酒精濃度，期間長達二小時左右，且血中酒精濃度酒
    精零級之代謝率每小時為○．○一至○．○一五％（ｗ／ｖ），有法務部法醫研
    究所八十七年十二月七日法醫所八七文理字○六一一號函可按。依此回溯二小時
    之時間，換算其同日八時四十分之駕車當時之吐氣所含酒精成分，應為每公升○
    ．五九毫克左右。計算式為：
    0.44×2000=880mg/1000cc，880mg/1000cc=0.88g/1000cc=0.088g/100cc
    0.088+(0.015×2)=0.118g/100cc=118mg/100cc=1180mg/1000cc 1180÷
    2000=0.59mg/l。
    再換算成血液中之酒精濃度，為每百毫升一一八毫克。計算式為：
    0.59mg/l×0.2=0.118g/100cc=118mg/dl。
    而血中酒精濃度達118mg/dl者，一般人之行為表現呈說話含糊、腳步不穩、可能
    會噁心，注意力減退之情，復有酒後血中濃度與行為表現關係表附卷可參。被告
    戊○○於八十九年六月六日八時四十分當時，其血中酒精濃度既已達118mg/dl者
    ，顯見其當時確已不能安全駕駛動力交通工具至明。被告戊○○就此部分辯稱其
    駕車當時頭腦很清醒等情，核與上述不合，應係犯後卸飾之詞，不足採信。事證
    明確，被告犯行堪以認定。
二、核被告所為，係犯刑法第一百八十五條之三之罪行。刑法第四十一條有關易科罰
    金之規定，已經修正並於九十年一月十二日施行，依修正後之刑法第四十一條第
    一項規定：「犯最重本刑為五年以下有期徒刑以下之刑之罪，而受六個月以下有
    期徒刑或拘役之宣告，因身體、教育、職業、家庭之關係或其他正當理由，執行
    顯有困難者，得以一元以上三元以下折算一日，易科罰金。但確因不執行所宣告
    之刑，難收矯正之效，或難以維持法秩序者，不在此限。」本案被告行為後，法
    律已有變更，應適用裁判時之法律，合先敘明。爰審酌被告戊○○並無不良前科
    紀錄，有台灣雲林地方法院檢察署刑案資料查註紀錄表、台灣高等法院被告全國
    前案紀錄表可稽，其因一時飲酒，已達不能安全駕駛動力交通工具之境，竟仍貿
    然駕駛致生交通事故，情節非輕，爰不予宣告緩刑，惟參酌其動機，所犯罪責之
    輕重，及犯後坦承犯行，並與告訴人乙○○已達成民事和解，有雲林縣崙背鄉調
    解委員會調解書可按，態度尚佳等一切情狀，量處如主文所示之刑，並諭知易科
    罰金之折算標準。
貳、過失傷害不受理部分：
一、按告訴乃論之罪，告訴人於第一審辯論終結前得撤回其告訴；告訴經撤回者，應
    諭知不受理之判決並得不經言詞辯論為之，刑事訴訟法第二百三十八條第一項、
    第三百零三條第三款、第三百零七條分別定有明文。
二、查本件告訴人甲○○即乙○○之配偶告訴被告戊○○過失傷害；告訴人戊○○、
    丙○○告訴被告乙○○過失傷害部分，公訴人認被告戊○○、乙○○二人，均犯
    刑法第二百八十四條第一項前段之過失傷害罪嫌，依同法第二百八十七條前段規
    定，須告訴乃論。茲據和解並分別經告訴人戊○○、丙○○、乙○○等人撤回告
    訴，已經戊○○、丙○○、乙○○等人到庭陳明，並有雲林縣崙背鄉調解委員會
    調解書影本、及本院審理筆錄可按。依首開說明，本件過失傷害部分爰不經言詞
    辯論，逕為諭知不受理之判決。
據上論斷，應依刑事訴訟法第二百九十九條第一項前段、第三百零三條第三款、第三
百零七條，刑法第二條第一項前段、第一百八十五條之三、第四十一條第一項前段，
罰金罰鍰提高標準條例第二條，判決如主文。
本案經檢察官徐維嶽到庭執行職務。
中      華     民      國       九十     年     三    月      十四      日
                                         臺灣雲林地方法院刑事第二庭
                                             法  官  林 秋 火
右正本證明與原本無異。
如不服本判決，應於判決送達後十日內向本院提出上訴狀( 應附繕本 )。
                                             書記官  曾 玲 玲
中      華     民      國       九十     年     三    月      十四      日
附錄本案論罪科刑法條
刑法第一百八十五條之三
服用毒品、麻醉藥品、酒類或其他相類之物，不能安全駕駛動力交通工具而駕駛者，
處一年以下有期徒刑、拘役或三萬元以下罰金。


司法院資訊處製作；財團法人民間司法改革基金會備份。
